Minutes et répertoires du notaire Antoine GAULTIER, 9 juillet 1643 - 4 avril 1663 (étude III)
Archives nationales
- Minutes de Antoine GAULTIER, janvier 1643 - décembre 1662; MC/ET/III/573 - MC/ET/III/639
  - Minutes. 1650, avril - 1650, juillet, avril 1650 - juillet 1650; MC/ET/III/588
    - GUILLIN (Augustin) maître des oeuvres, garde et ayant comte des fontaines de Paris § Rachat par Gregorie HUROT aux couvents et hôpitaux de la charité Notre-Dame et de la Requête de rentes constitues sur la maison rue de la Savonnerie qu'il a acquise de Marguerite REAUBOURG, veuve de. .., 6 avril 1650; MC/ET/III/588
      Guillin, Augustin
    - GUILLIN (Augustin) maître des oeuvres, garde et ayant comte des fontaines de Paris § Rachat par Gregorie HUROT au Monastère de l'Annonciade de rentes constituées sur la maison rue de la Savonnerie, qu'il a acquits de Marguerite REAUBOURG veuve de. .., 6 avril 1650; MC/ET/III/588
    - HUROT (Grégoire) graveur et dessinateur ordinaire de la Maison du Roi dt rue Saint-Jacques § Rachats par. .. au monastère de l'Annonciade, aux couvents et hôpitaux de la charité Notre-Dame et de la Roquette de rentes constituées sur sa maison rue de la Savonnerie, 6 avril 1650; MC/ET/III/588
    - Couvent de l'Annonciade rue Culture Sainte Catherine § Rachat par Gregoire HUROT au Couvent de l'Annonciade de rentes constituées sur une maison lui appartenant rue de la Savonnerie, 6 avril 1650; MC/ET/III/588
    - Couvent de la Roquette § Rachat par Gregoire Hurot au Couvent de la Roquette de rentes constituées sur une maison lui appartenant rue de la Savonnerie, 6 avril 1650; MC/ET/III/588
    - Couvent de la Charité Notre-Dame près la place Royale § Rachat par Gregoire HUROT au Couvent de la Charité Notre-Dame de rentes constituées sur une maison lui appartenant, rue de la Savonnerie, 6 avril 1650; MC/ET/III/588
    - Quittance. Hôpital de la Charité. Hôpital de la Roquette. HURET, Grégoire, 6 avril 1650; MC/ET/III/588
      quittance; Huret, Grégoire
    - Quittance. Couvent des Annonciades célestes. HURET, Grégoire., 6 avril 1650; MC/ET/III/588
    - Accord. PETIT, Charlotte. GARNIER, Claude., 8 avril 1650; MC/ET/III/588
      accord; Petit, Charlotte; Garnier, Claude
    - Quittance portant Obligation. MARCHAND, Laurent. GRANDSIRE, Jean., 8 avril 1650; MC/ET/III/588
      quittance; obligation; Marchand, Laurent; Grandsire, Jean
    - attestation. ROMERE, Jacques.., 8 avril 1650; MC/ET/III/588
      attestation; Romere, Jacques
    - Déclaration. ROUSSEAU, Augustin.., 9 avril 1650; MC/ET/III/588
      déclaration; Rousseau, Augustin
    - Quittance rapportée. DAGAN, Guillaume. ROGRET (de), Claude., 10 avril 1650; MC/ET/III/588
      quittance; Dagan, Guillaume; Rogret (de), Claude
    - ROGRES (Claude de) dt rue de Paradis veuve de Jean Thuillier, écuyer, seigneur de Baillins, Bièvre et autres lieux, conseiller du roi auditeur en sa chambre des comptes à Paris § Quittance de 12.000 l.t. par Guillaume Dagon, procureur de Nicolas le Tardif à Claude de ROGRES pour l'achat de l'office de conseiller garde du Sal au Parlement de Normandie, 10 avril 1650; MC/ET/III/588
      quittance; Rogres, Claude de
    - LHUILLIER (Jean) écuyer, seigneur de Ballins, Bieure et autres lieux, conseiller du Roi et auditeur à la Chambre des Comptes à Paris § Quittance de 12.000 l. t. par Guillaume Dagou, procureur de Nicolas le Tardif à Claude de Rogres, veuve de Jean LHUILLIER pour l'achat de l'office de conseiller garde scel au Parlement de Normandie, 10 avril 1650; MC/ET/III/588
      quittance; Lhuillier, Jean
    - LE TARDIF (Nicolas) conseiller, garde du scel au Parlement de Normandie § Quittance de 12.000 l.t par Guillaume Dagau, procureur de Nicolas LE TARDIF, à Claude Roges, veuve de Jean Thuillier pour l'achat de l'office de Nicolas LE TARDIF, 10 avril 1650; MC/ET/III/588
      quittance; Le Tardif, Nicolas
    - OFFICE DE CONSEILLER GARDE SCEL au Parlement de Normandie § Quittance de 12000 l. t par Guillaume Dagan, procureur de Nicolas le Tardif, à Claude de Rogres, veuve de Jean Thuillier pour l'achat de l'office de CONSEILLER GARDE SCEL au Parlement de Normandie, 10 avril 1650; MC/ET/III/588
    - Marché. LEHOULX, Guillaume. Collège de Clermont., 12 avril 1650; MC/ET/III/588
      marché; Lehoulx, Guillaume; Collège de Clermont
    - consentement. GOUAIS (de), Charles. DUVAL, Jean., 14 avril 1650; MC/ET/III/588
      ratification; Gouais, Charles de; Duval, Jean
    - LESCHAUGUETTE (Marguerite) veuve de Robert LE VOUAU, écuyer, Secrétaire du Roi § Consentement par les héritiers de Marguerite LESCHAUGUETTE au paiement d'une somme de 300 l.t. due par à Edmée d'Arbonville, veuve de Pierre le Breton, sieur de Blanscq, 14 avril 1650; MC/ET/III/588
      Leschauguette, Marguerite
    - LE GOUAIX (Robert) écuyer, Secrétaire du Roi ép.: Marguerite Leschanguette § Consentement par les héritiers de Marguerite Leschanguette, veuve de Robert LE GOUAIX, au paiement de 300 l.t. dus par elle, 14 avril 1650; MC/ET/III/588
      Le Gouaix, Robert
    - LE ROY (Louis-Auguste) écuyer ép: Marguerite LE GOUAIX dt à Saint-Germain-des-Prés, rue de Tournon § Consentement au paiement de 300 P.t dus par Louis Auguste LE ROY à cause de sa femme et les autres héritiers de Marguerite Leschanguette veuve de Robert le Gouaix à Esmée d'Arbonville, veuve de Paul le Breton Sieur de Blansacq, 14 avril 1650; MC/ET/III/588
      Le Roy, Louis-Auguste
    - GOUAIX (Etienne de) écuyer, aide de Camp des armées du Roi capitaine du régiment de Champagne demeurant Ile Notre-Dame. § Consentement au paiement de 300 l.t. dus par Etienne de GOUAIX et les autres héritiers de Marguerite Leschauguette, veuve de Robert de Gouaix à Edmée d'Arbonville, veuve de Pierre Le Breton, sieur de Blansacq, 14 avril 1650; MC/ET/III/588
      Gouaix, Etienne de
    - GOUAIX (Charles de) écuyer, sieur de Fontenelle, gentilhomme ordinaire de son Altesse royale demeurant Ile Notre Dame § Consentement au paiement de 300 l.t. dus par Charles de GOUAIX et les autres héritiers de Marguerite Leschauguette, veuve de Robert de Gouaix à Edmée d'Arbonville, veuve de Pierre Le Breton, sieur de Blansacq., 14 avril 1650; MC/ET/III/588
      Gouaix, Charles de
    - LE BRETON (Pierre) écuyer, sieur de Blansacq § Consentement par les héritiers de Marguerite Leschangnette, veuve de Robert le Gouaix au paiement de 300 l.t dus à Edmée d'Arbonville, veuve de Pierre LE BRETON, 14 avril 1650; MC/ET/III/588
      Le Breton, Pierre
    - DUVAL (Jean) bourgeois de Paris ep: Marie LE GOUAIX dt rue Françoise, paroisse Saint-Sauveur § Consentement au paiement de 300 l.t. dus par Jean DUVAL, à cause de sa femme, et les autres héritiers de Marguerite Leschauguette, veuve de Robert le Gouais à Esmée d'Arbonville, veuve de Pierre le Breton, sieur de Blansaq, 14 avril 1650; MC/ET/III/588
      Duval, Jean
    - DARBONVILLE (Esmée) veuve de Pierre le Breton, écuyer, Sieur de Blansacq § Consentement par les héritiers de Marguerite Leschanguette, veuve de Robert le Gouaix au paiement de 300 l.t, dus à Esmée DARBONVILLE, 14 avril 1650; MC/ET/III/588
      Darbonville, Esmée
    - Constitution. RALU, Jacques. DELALOIRE, François., 15 avril 1650; MC/ET/III/588
      constitution de rente; Ralu, Jacques; Delaloire, François
    - Transport de bail. MASSON, Michèle. THOMAS, Nicolas., 19 avril 1650; MC/ET/III/588
      Masson, Michèle; Thomas, Nicolas
    - Ratification. SOUPIRE, Agnès. SOUPIRE, Marguerite., 19 avril 1650; MC/ET/III/588
      ratification; Soupire, Agnès; Soupire, Marguerite
    - Transport de bail. MASSON, Michèle. THOMAS, Nicolas., 19 avril 1650; MC/ET/III/588
    - Vente. PETITPAS, Guillaume. COMITY, Jacques., 20 avril 1650; MC/ET/III/588
      acte de vente; Petitpas, Guillaume; Comity, Jacques
    - CORNUTY (Jacques) conseiller et médecin ordinaire du roi docteur régent de la faculté de médecine à Paris demeurant rue Beaubourg § Vente à Jacques CORNUTY d'une maison et d'arpents de terre à la Varenne de Saint-Maur des Fossés, 20 avril 1650; MC/ET/III/588
      acte de vente; Cornuty, Jacques
    - Apprentissage. FRELOIS, Marie. FRELOIS, Claude., 21 avril 1650; MC/ET/III/588
      contrat d'apprentissage; Frelois, Marie; Frelois, Claude
    - MALON (Charles Henri de) Chevalier, Seigneur de Bercy et autres lieux, conseiller du roi et maître des requêtes ordinaires de son hôtel dt à Paris rue Vieille du Temple § Transport de diverses sommes à Louis BAULOT, seigneur d'Avigny, 21 avril 1650; MC/ET/III/588
      Malon, Charles Henri de
    - BUREAU DES PAUVRES § Contrat d'apprentissage pour Marie FRELOIS, du BUREAU DES PAUVRES, chez Claude FRELOIS, couturière en drap, femme de Claude THIERRY, 21 avril 1650; MC/ET/III/588
    - BAULOT (Louis) seigneur d'Avigny demeurant rue et Culture Saint-Gervais § Transport par Charles Henri de MALOW seigneur au Bercy à Louis BAULOT, de diverses sommes, 21 avril 1650; MC/ET/III/588
      cession; Baulot, Louis
    - Transport. MASLON de BERCY (de), Charles-Henri. BAULOT, Louis., 21 avril 1650; MC/ET/III/588
      cession; Maslon de Bercy (de), Charles-Henri; Baulot, Louis
    - Bail. BOUVIER, Pierre. COURTY, Nicolas., 23 avril 1650; MC/ET/III/588
      bail; Bouvier, Pierre; Courty, Nicolas
    - TAPISSIER GAULTIER (Simon) § renonciation, 23 avril 1650; MC/ET/III/588
      Gaultier, Simon
    - Peintre du roi BONNIER (René) dt rue Tixeranderie § Bail en son nom et au nom de ses frères Nicolas et Michel Bonnier d'une maison rue de la Verrerie, 23 avril 1650; MC/ET/III/588
      bail; Bonnier, René
    - PEINTRE BONNIER (Michel) § Bail par Pierre Bonnier, peintre au roi en son nom et au nom de ses frères Nicolas Bonnier et. .. d'une maison rue de la Verrerie, 23 avril 1650; MC/ET/III/588
      bail; Bonnier, Michel
    - GAULTIER (Simon) marchand tapissier rue aux Ours § renonciation par. .., 23 avril 1650; MC/ET/III/588
    - BONNIER (Pierre) peintre du roi, contrôleur des bois à Paris dt rue Tixeranderie § Bail par. .. en son nom et au nom de ses frères Nicolas et Michel Bonnier à Nicolas COURTY d'une maison à l'enseigne de la Rose blanche rue de la Verrerie, 23 avril 1650; MC/ET/III/588
      bail; Bonnier, Pierre
    - BONNIER (Michel) Peintre § Bail par Pierre Bonnier, peintre du roi, en son nom et au nom de ses frères Nicolas Bonnier et Michel Bonnier, de présent à Rome, à Nicolas COURTY d'une maison à l'enseigne de la Rose blanche rue de la Verrerie, 23 avril 1650; MC/ET/III/588
    - PARFUMEUR ORDINAIRE DU ROI COURTY (Nicolas) dt rue de la Verrerie § Bail à Nicolas COURTY de la maison où il demeure rue de la Verrerie, pour 3 ans et 380 l. t de loyer par an, 23 avril 1650; MC/ET/III/588
      bail; Courty, Nicolas
    - COURTY (Nicolas) parfumeur ordinaire du roi demeurant rue de la Verrerie § Bail à Nicolas COURTY de la maison où il demeure rue de la Verrerie pour 3 ans et 380 l.t de loyer par an, 23 avril 1650; MC/ET/III/588
    - BONNIER (Nicolas) prêtre de l'oratoire de Jésus supérieur de la maison collégiale de Troyes § Bail par Pierre Bonnier, peintre du roi en son nom et au nom de ses frères Nicolas BONNIER et Michel Bonnier peintre à Nicolas COURTY, d'une maison à l'enseigne de la Rose blanche rue de la Verrerie, 23 avril 1650; MC/ET/III/588
      bail; Bonnier, Nicolas
    - Renonciation. LESAGE, Philippe.., 23 avril 1650; MC/ET/III/588
      renonciation; Lesage, Philippe
    - Mariage. MARCADE, Pierre. LECOMTE, Barbe., 24 avril 1650; MC/ET/III/588
      contrat de mariage; Marcade, Pierre; Lecomte, Barbe
    - MARCADE (Pierre) maître éperonnier dt rue de la Tixeranderie § Mariage de Barbe LECOMTE avec Pierre MARCADE fils de + Pierre MARCADE, maître éperonnier et de Antoinette LESAGE, 24 avril 1650; MC/ET/III/588
      contrat de mariage; Marcade, Pierre
    - LECOMTE (Barbe) § Mariage de Barbe LECOMTE fille de Jeanne BOURGEOIS et de + Simon LE COMTE ferrandinier et archer du grand Bureau des Pauvres avec Pierre MARCADE, maître éperonnier à Paris, 24 avril 1650; MC/ET/III/588
      contrat de mariage; Lecomte, Barbe
    - Bail à rente. NICOT, François. DELAPLAINE, Jean., 25 avril 1650; MC/ET/III/588
      bail; Nicot, François; Delaplaine, Jean
    - NICOT (Francois) chevalier, seigneur de Willemain dt rue Culture Ste Catherine § Bail par Francois NICOT d'une maison et de terres à Crisy en Brie, 25 avril 1650; MC/ET/III/588
      bail; Nicot, Francois
    - Quittance et promesse. PINEAU, Nicolas. PINEAU, Geneviève., 25 avril 1650; MC/ET/III/588
      quittance; promesse; Pineau, Nicolas; Pineau, Geneviève
    - Bail. Hôpital du Saint-Esprit. BETAMBOS, Adrien., 26 avril 1650; MC/ET/III/588
      bail; Betambos, Adrien
    - THIBERT (Pierre) seigneur de Beaumont § Partage de l'héritage de Catherine THORIN, veuve de Jean THIBERT entre Jean Jacques THIBERT, avocat en Parlement, Pierre THIBERT et Denis THIBERT prieur de Saint-Sauveur, 26 avril 1650; MC/ET/III/588
      partage; Thibert, Pierre
    - THIBERT (Jean-Jacques) avocat en Parlement demeurant rue Saint-Martre § Partage de l'héritage de Catherine THORIN, veuve de Jean THIBERT, entre Jean-Jacques THIBERT, Pierre Thibert, seigneur de Beaumont et Denis Thibert, prieur de Saint-Sauveur, 26 avril 1650; MC/ET/III/588
      partage; Thibert, Jean-Jacques
    - THIBERT (Denis) prieur de Saint-Sauveur; dt rue Paradis § Partage de l'héritage de Catherine THORIN, veuve de Jean THIBERT entre Jean-Jacques THIBERT, avocat en Parlement, Par THIBERT, Seigneur de Beaumont et Denis THIBERT, 26 avril 1650; MC/ET/III/588
      partage; Thibert, Denis
    - THORIN (Catherine) veuve de Jean THIBERT, conseiller et élu en l'élection de Meaux § Partage de l'héritage de Catherine THORIN, 26 avril 1650; MC/ET/III/588
      partage; Thorin, Catherine
    - HEUDE (Marie) § Mariage de Marie HEUDE, orpheline de l'Hôpital du Saint-Esprit en Grève, et de Martin APVRIL, ferrandinier, 26 avril 1650; MC/ET/III/588
      contrat de mariage; Heude, Marie
    - CARRÉ (Nicolas) § Apprentissage de Nicolas CARRÉ chez Martin CARRE chirurgien ordinant des gardes du roi, 26 avril 1650; MC/ET/III/588
      contrat d'apprentissage; Carré, Nicolas
    - CARRE (Martin) chirurgien ordinaire des gardes du corps du Roi demeurant au bout du Pont Notre Dame, paroisse Saint-Jacques de la Bouchère § Contrat d'apprentissage de Nicolas CARRE, chez Martin CARRE, 26 avril 1650; MC/ET/III/588
      contrat d'apprentissage; Carre, Martin
    - CHIRURGIEN ORDINAIRE DES GARDES DU ROI CARRE (Martin) demeurant au bout du Pont Notre Dame § Apprentissage de Nicolas Carré Chez Martin CARRE, 26 avril 1650; MC/ET/III/588
    - APVRIL (Martin) § Mariage de Martin APVRIL, ferrandinier et de Marie HEUDE, 26 avril 1650; MC/ET/III/588
      contrat de mariage; Apvril, Martin
    - Réception. CHALUMEAU, Louise. Hôpital du Saint-Esprit., 26 avril 1650; MC/ET/III/588
      Chalumeau, Louise
    - Réception. BILLARD, Claude. Hôpital du Saint-Esprit., 26 avril 1650; MC/ET/III/588
      Billard, Claude
    - Accord. CARRE, Nicolas. CARRE, Martin., 26 avril 1650; MC/ET/III/588
      accord; Carre, Nicolas; Carre, Martin
    - Mariage. AVRIL, Martin. HEUDE, Marie., 26 avril 1650; MC/ET/III/588
      contrat de mariage; Avril, Martin; Heude, Marie
    - décharge d'une fille. FORGEOT, Marie. Hôpital du Saint-Esprit., 26 avril 1650; MC/ET/III/588
      décharge; Forgeot, Marie
    - Partage. THIBERT, Jean-Jacques. THIBERT, Denis. SUYMIER, Jacques, 26 avril 1650; MC/ET/III/588
      partage; Thibert, Jean-Jacques; Thibert, Denis; Suymier, Jacques,
    - Constitution. CORBERON (de), Claude. COLLINET, Joseph., 27 avril 1650; MC/ET/III/588
      constitution de rente; Corberon, Claude de; Collinet, Joseph
    - COUVREUR de maisons MATTIAN Jean § maçon, 27 avril 1650; MC/ET/III/588
      Mattian, Jean
    - COUVERTURE (marché de) § Marché par lequel Jean MATTRAW, maître couvreur de maisons, s'engage à faut tous les ouvrages de couverture en une maison à Meudon, appartenant à M. au Coudray, moyennant 270 lts., 27 avril 1650; MC/ET/III/588
      marché; Mattraw, Jean
    - MAÇON ROSE André § Marché, 27 avril 1650; MC/ET/III/588
      marché; Rose, André
    - MATTIAN (Jean) couvreur de maisons rue Saint-Antoine § marché entre. .. et André Roze maçon pour les ouvrages de couverture à faire dans une maison sise au village de Mendon appartenant à M. Ducondray moyennant 270 l., 27 avril 1650; MC/ET/III/588
      marché; Mattian, Jean
    - OFFICE DE TRESORIER DES LIGNES DES SUISSES ET GRISONS § Constitution par OFFICE DE TRESORIER DES LIGNES DES SUISSES ET GRISONS à Joseph collenet bgs de Troyes, de 500 l.t. de rente sur son OFFICE DE TRESORIER DES LIGNES DES SUISSES ET GRISONS et les divers immeubles, 27 avril 1650; MC/ET/III/588
      constitution de rente
    - CORBEROY (Claude de) écuyer, conseiller du roi trésorier des lignes des Suisses et Grisons dt rue Barbette § Constitution par Claude de CORBEROY à Joseph Collenet bourgeois de Troyes, de 500 l.t. de rente sur son office de trésorier ancien et triennal des lignes au Suisses et Grisons et sur divers immeubles, 27 avril 1650; MC/ET/III/588
      constitution de rente; Corberoy, Claude de
    - ARQUEBUSIER BERNIQUET (Balthazar) ep. Francois MIGNART dt à Saint-Florentin § Renonciation à la succession de Francois de MIGNART, femme de Balthazar BERNIQUET, 27 avril 1650; MC/ET/III/588
      renonciation; Berniquet, Balthazar
    - Renonciation. BONNIN, Jeanne.., 27 avril 1650; MC/ET/III/588
      renonciation; Bonnin, Jeanne
    - Quittance. DESCHAMPS, Pierre. BONNEFIN, Nicolas., 27 avril 1650; MC/ET/III/588
      quittance; Deschamps, Pierre; Bonnefin, Nicolas
    - Marché. MATTIAN, Jean. ROZE, André., 27 avril 1650; MC/ET/III/588
      marché; Mattian, Jean; Roze, André
    - Transport. LETELLIER, René. VERSAULT, Antoine., 28 avril 1650; MC/ET/III/588
      cession; Letellier, René; Versault, Antoine
    - VERSAULT (Antoine) Conseiller et Secrétaire du roi et de ses finances dt rue du Roi de Licile paroisse Saint-Gervais § Transport de rentes par René LE TELLIER conseiller au roi à la cour des Aides à Antoine VERSAULT, 28 avril 1650; MC/ET/III/588
      transport de droits; Versault, Antoine
    - LE TELLIER (Rene) conseiller au roi à la Cour des Aides dt Ile Notre Dame, sur le Quai des balcons paroisse de Saint-Louis § Transport de rentes à Antoine VERSAULT, conseiller du Roi, 28 avril 1650; MC/ET/III/588
      transport de droits; Le Tellier, Rene
    - Bail. MACE, Jean. PERROT, Claude., 29 avril 1650; MC/ET/III/588
      bail; Mace, Jean; Perrot, Claude
    - MACE (Jean) greffier de l'élection de Paris dt rue Jean de l'Epine § Bail par Jean MACE de maison et de terres à Epinay s/orge, 29 avril 1650; MC/ET/III/588
      bail; Mace, Jean
    - compte portant Obligation. SALLART, Charles. VARIE, Antoine., 29 avril 1650; MC/ET/III/588
      compte; obligation; Sallart, Charles; Varie, Antoine
    - Constitution. MARMIN, Antoine. CHEVALIER, Jacques., 30 avril 1650; MC/ET/III/588
      constitution de rente; Marmin, Antoine; Chevalier, Jacques
    - SOYER (Geneviève) § Accord entre Mathurine FREMONT et David SOYER, par lequel ladite Fremont décharge ledit Soyer de tous les dommages et intérêts qu'elle aurait pu lui demander en raison de la naissance de leur fille illégitime Geneviève SOYER, et promet de la nourrir, l'élever et l'instruire dans la foi catholique moyennant 100 l.t., 30 avril 1650; MC/ET/III/588
      accord; Soyer, Geneviève
    - SOYER (David) § Accord entre David SOYER et Mathurine FREMONT par lequel cette dernière décharge David SOYER de tous les dommages et intérêts qu'elle aurait pu demander en raison de la naissance de leur fille illégitime, Geneviève SOYER, moyennant 100 l.t., 30 avril 1650; MC/ET/III/588
      accord; Soyer, David
    - FREMONT (Mathurine) dt rue Saint-Antoine § Accord par lequel Mathurine FREMONT décharge David SOYER de tous les dommages et intérêts qu'elle aurait pu demander en raison de la naissance de leur fille illégitime Geneviève SOYER et promet de la nourrir, l'élever et l'instruire dans la foi catholique, moyennant 100 l. t., 30 avril 1650; MC/ET/III/588
      accord; Fremont, Mathurine
    - Enfant naturel SOYER (Geneviève) § Accord aux termes duquel Mathurine FREMONT décharge David SOYER de tous les dommages et intérêts qu'elle aurait pu demander à cause de la naissance de leur Fille illégitime, Geneviève SOYER, et promet de l'élever et l'instruire dans la foi catholique, 30 avril 1650; MC/ET/III/588
    - CLEMENT (Jacques) chirurgien dt à Grenoble § Testament, 30 avril 1650; MC/ET/III/588
      testament; Clément, Jacques
    - Testament. CHEMENT, Jacques.., 30 avril 1650; MC/ET/III/588
      testament; Chement, Jacques
    - Accord. SOYEU, David. FREMONT, Mathurine., 30 avril 1650; MC/ET/III/588
      accord; Soyeu, David; Fremont, Mathurine
    - OFFICES DE GARDE DE NUIT AU PORT SAINT PAUL § Bail d'OFFICES DE GARDE DE NUIT AU PORT SAINT PAUL, 1er mai 1650 - 5 mai 1650; MC/ET/III/588
    - compte. PERNET, Guillaume. DERGOTS, Jacques., 2 mai 1650; MC/ET/III/588
      compte; Pernet, Guillaume; Dergots, Jacques
    - OFFICE DE GARDE DE NUIT AU PORT Saint-Paul § Compte relatif à l'échange de OFFICE DE GARDE DE NUIT AU PORT Saint-Paul contre des biens sis à Nesle, près l'Isle-Adam, 2 mai 1650; MC/ET/III/588
    - GENTIL (Jacques) solliciteur des affaires au Grand Bureau des Pauvres et de l'Hôpital de la Trinité de Paris § Partage de l'héritage de Jacques GENTIL, 2 mai 1650; MC/ET/III/588
      partage; Gentil, Jacques
    - Transport de droits successifs. GENTIL, Potentien. Grand Bureau des Pauvres., 2 mai 1650; MC/ET/III/588
      transport de droits; partage; Gentil, Potentien
    - Bail. DELISLE, Thomas. CARON, Pierre., 3 mai 1650; MC/ET/III/588
      bail; Delisle, Thomas; Caron, Pierre
    - PASQUIER (François) écuyer, sieur de Bussy § Titre nouvel pour le paiement de 100 l. t. de rente à François PASQUIER, 3 mai 1650; MC/ET/III/588
      titre nouvel; Pasquier, François
    - LA MOTHE (François de) Chevalier, sieur d'Aspremont § Transaction entre François de LA MOTHE héritier d'Edmée de Gallart, époux de Sébastien de Paroc, et Arnoul Pillon, procureur de Sébastien de Broc, au sujet du don mutuel fait entre Edmée de Gallart et son mari, 3 mai 1650; MC/ET/III/588
      donation; accord; La Mothe, François de
    - BROC (Sébastien de) Chevalier, seigneur des Perrais et vicomte de Foultombe § Transaction avec François de la Mothe au sujet du don et mutuel fait entre + Edmée de Gahart, femme de Sébastien de BROC et Sébastien de BROC, 3 mai 1650; MC/ET/III/588
      accord; Broc, Sébastien de
    - CARON (Pierre) barbier ordinaire du roi dt rue des Quatre Fils § Bail par Thomas de l'Isle à Pierre CARON d'une partie de maison, une Vieille de Temple, 3 mai 1650; MC/ET/III/588
      bail; Caron, Pierre
    - BERNARD (Charles) écuyer, sieur du chemin, conseiller du Roi, trésorier ancien alternatif provincial des Ponts et Chaussées en la généralité de Poitiers § Titre nouvel pour le paiement de 100 l.t. de rente par Charles BERNARD, 3 mai 1650; MC/ET/III/588
      titre nouvel; Bernard, Charles
    - BARBIER ORDINAIRE DU ROI CARON (René) demeurant rue des quatre Fils § Bail à René CARON d'une partie de maison, rue Vieille du Temple, 3 mai 1650; MC/ET/III/588
      bail; Caron, René
    - Transaction. DELAMOTHE, François. PILLON, Arnoul., 3 mai 1650; MC/ET/III/588
      accord; Delamothe, François; Pillon, Arnoul
    - Titre nouvel. DUCHEMIN, Charles-Bernard. PASQUIER de BUSSY, François., 3 mai 1650; MC/ET/III/588
      titre nouvel; Duchemin, Charles Bernard; Pasquier de Bussy, François
    - Alloué. DELAFALLIZE, Marie. BERAULT, Marie., 3 mai 1650; MC/ET/III/588
      contrat de travail; Delafallize, Marie; Berault, Marie
    - Bail. LEMESNAGER, Guillaume. BOCQUET, Nicolas., 5 mai 1650; MC/ET/III/588
      bail; Lemesnager, Guillaume; Bocquet, Nicolas